臺灣苗栗地方法院刑事判決
111年度易字第116號
公  訴  人  臺灣苗栗地方檢察署檢察官
被      告  蕭綱強



上列被告因竊盜案件，經檢察官提起公訴 （110年度偵字第7978
號），被告於準備程序中就被訴事實為有罪之陳述，經本院告知
其簡式審判程序之旨，並聽取當事人之意見後，改依簡式審判程
序審理，判決如下：
    主  文
蕭綱強犯竊盜罪，處拘役貳拾日，如易科罰金，以新臺幣壹仟元
折算壹日。
未扣案之犯罪所得保力達飲料壹瓶沒收，於全部或一部不能沒收
或不宜執行沒收時，追徵其價額。
　　犯罪事實
一、蕭綱強意圖為自己不法之所有，基於竊盜之犯意，於民國11
    0年11月27日14時53分許，在址設苗栗縣○○市○○路0號之吉品
    藥局，徒手拿取由王肇偉所管領陳列於店內冰箱之保力達飲
    料1瓶（價值新臺幣【下同】70元），並向店員林于安表示
    要賒帳，遭林于安拒絕後，即逕將上開保力達飲料攜出店外
    而得手。嗣經林于安通報王肇偉報警處理，經警於同日15時
    10分許，在苗栗縣頭份市中正路與中華路口之下公園內逮捕
    蕭綱強，並扣得業經蕭綱強飲用完畢之上開保力達飲料空瓶
    1個（已發還），而悉上情。
二、案經王肇偉訴由苗栗縣警察局頭份分局報告臺灣苗栗地方檢
    察署檢察官偵查起訴。
    理  由
一、本案被告蕭綱強所犯係死刑、無期徒刑或最輕本刑為3年以
    上有期徒刑以外之罪，亦非高等法院管轄之第一審案件，其
    於準備程序進行中，就被訴事實為有罪之陳述，經本院告知
    簡式審判程序進行審理，是依刑事訴訟法第273條之2規定，
    本案之證據調查，不受同法第159條第1項、第161條之2、第
    161條之3、第163條之1及第164條至第170條規定之限制，合
    先敘明。
二、上開犯罪事實，業據被告於本院審理中坦承不諱（見本院卷
    第66、70、72頁），核與證人即告訴人王肇偉、證人林于安
    於警詢中之證述（見偵卷第91至105頁）情節相符，並有苗
    栗縣警察局扣押筆錄、扣押物品目錄表、贓物認領保管單各
    1份及監視器翻拍照片6張、採證照片2張在卷可參（見偵卷
    第111至117、121、123、129至135頁），足認被告之自白與
    事實相符，被告所犯上開犯行，堪以認定，應依法論科。
三、論罪科刑部分：
  ㈠核被告所為，係犯刑法第320條第1項之竊盜罪。
  ㈡被告前因竊盜、施用毒品等案件，經臺灣臺中地方法院以97
    年度易字第5009號、97年度簡字第1050號、107年度易字第3
    855號判決判處有期徒刑10月、6月、7月，再經臺灣臺中地
    方法院以108年度聲字第1557號裁定應執行有期徒刑1年8月
    確定，於108年10月10日縮短刑期執行完畢等情，有臺灣高
    等法院被告前案紀錄表1份在卷可參，其於受有期徒刑執行
    完畢後，5年以內故意再犯有期徒刑以上之罪，為累犯，本
    院參酌司法院釋字第775號解釋文意旨，考量本案與前案部
    分案件罪責類似，爰依法第47條第1項規定，加重其刑。
  ㈢爰審酌被告前已有多次犯竊盜罪等犯罪科刑紀錄（累犯部分 
    不重複評價），有前揭臺灣高等法院被告前案紀錄表1份在
    卷可參，素行難稱良好，其不思依循正當途徑賺取所需，竟
    冀望不勞而獲，而竊取價值70元之保力達飲料1瓶既遂，所
    為實不足取，惟念其犯後坦承犯行，態度尚可，暨其於本院
    審理中自陳職業為粗工，日收入為1,200至1,300元、智識程
    度國中畢業，須扶養母親之生活狀況等一切情狀，量處如主
    文所示之刑，並諭知易科罰金之折算標準。
　㈣按犯罪所得，屬於犯罪行為人者，沒收之。前二項之沒收，
    於全部或一部不能沒收或不宜執行沒收時，追徵其價額，刑
    法第38條之1第1項前段、第3項定有明文。上開條文立法旨
    在避免被告因犯罪而坐享犯罪所得，顯失公平正義，無法預
    防犯罪。倘犯罪所得之物，因事實上或法律上原因（如滅失
    或第三人善意取得）不存在時，則應追徵其替代價額，俾達
    澈底剝奪不法利得，暨任何人都不得保有犯罪所得之目的。
    查告訴人遭竊價值70元之保力達飲料1瓶，為被告犯竊盜罪
    之犯罪所得，雖經警扣押並發還予告訴人（見偵卷第123頁
    ），然上開保力達飲料發還告訴人時已經被告飲用完畢而僅
    餘空瓶，其內容物既經被告飲用完畢，應認被告仍保有本案
    犯罪所得之不法利益，該不法利益亦未據扣案，且未實際合
    法發還被害人，爰依刑法第38條之1第1項前段、第3項之規
    定，宣告沒收，並於全部或一部不能沒收或不宜執行沒收時
    ，追徵其價額。 
據上論斷，應依刑事訴訟法第273條之1第1項、第299條第1項前
段，刑法第320條第1項、第47條第1項、第41條第1項前段、第38
條之1第1項前段、第3項，刑法施行法第1條之1第1項，判決如主
文。
本案經檢察官鄭葆琳、曾亭瑋提起公訴，檢察官楊岳都到庭執行
職務。
中　　華　　民　　國　　111 　年　　4 　　月　　28　　日
                  刑事第四庭    法　官　郭世顏
以上正本證明與原本無異。　　　　　　　　　　　　　　　　如不服本判決應於收受判決後20日內向本院提出上訴書狀，並應敘述具體理由。其未敘述上訴理由者，應於上訴期間屆滿後20日內向本院補提理由書(均須按他造當事人之人數附繕本)「切勿逕送上級法院」。告訴人或被害人如對本判決不服者，應具備理由請求檢察官上訴，其上訴期間之計算係以檢察官收受判決正本之日期為準。　　　　　　　　　　　　　　　　　　　　　　　　　　　　　　　　　　　　      書記官  呂  彧
中　　華　　民　　國　　111 　年　　4 　　月　　28　　日

附錄本案論罪法條：
中華民國刑法第320條
意圖為自己或第三人不法之所有，而竊取他人之動產者，為竊盜
罪，處5年以下有期徒刑、拘役或50萬元以下罰金。
意圖為自己或第三人不法之利益，而竊佔他人之不動產者，依前
項之規定處斷。
前二項之未遂犯罰之。